【裁判字號】    90,自,178
【裁判日期】    900518
【裁判案由】    恐嚇等
【裁判全文】
臺灣臺中地方法院刑事判決                            九十年度自字第一七八號
    自  訴  人  甲○○
    被      告  乙○○
右列被告因傷害等案件，經自訴人提起自訴，本院判決如左：
    主  文
乙○○傷害人之身體，處拘役拾日，如易科罰金，以參佰元折算壹日。
被訴恐嚇部分無罪。
    事  實
一、緣乙○○之父林清富與甲○○前有另案爭訟，於民國（下同）九十年三月一日上
    午九時許，乙○○陪同林清富在本院第六法庭庭訊後，因對甲○○心生不滿，竟
    基於傷害之犯意，在法庭外之走廊以徒手之方式，毆打甲○○之頭部一下，致甲
    ○○受有左頭枕部瘀腫傷之傷害。
二、案經自訴人甲○○提起自訴。
    理  由
壹、有罪部分：
一、訊據被告乙○○矢口否認有為上開傷害犯行，辯稱：當日伊僅推了自訴人的左下
    臉頰一下云云。然查：上開事實業據自訴人於本院審理時指述綦詳；又證人即自
    訴人之妻張麗煌於本院審理時證稱：被告當時確有徒手毆打自訴人的頭部（見本
    院九十年四月二十日訊問筆錄）等語，並有行政院衛生署台中醫院出具之驗傷診
    斷書一紙在卷可憑，足見被告確有為前揭傷害犯行，是被告上開所辯，僅為事後
    卸責之詞，尚不足採。本件事證明確，被告犯行洵堪認定，應予依法論科。
二、核被告乙○○所為，係犯刑法第二百七十七條第一項之傷害罪。爰審酌被告不思
    以和平方式解決紛爭，動輒訴諸暴力，自訴人所受傷害之程度、犯罪之手段及犯
    罪後之態度等一切情狀，量處如主文所示之刑，並諭知易科罰金之折算標準，以
    示懲儆。
貳、無罪部分：
一、自訴意旨略以：被告乙○○於上開時、地，向自訴人甲○○恐嚇稱：有種就不要
    出來，否則隨時隨地要找自訴人麻煩等語，致自訴人心生畏懼，因認被告涉犯刑
    法第三百零五條之恐嚇危害安全罪嫌。
二、按犯罪事實應依證據認定之，無證據不得推定其犯罪事實，刑事訴訟法第一百五
    十四條定有明文。又所謂認定犯罪事實之證據，係指足以認定被告確有犯罪行為
    之積極證據而言，該項證據自須適合於被告犯罪事實之認定，始得採為斷罪資料
    ，最高法院二十九上字第三一○五號著有判例。自訴人認被告涉犯刑法第三百零
    五條之恐嚇危害安全罪嫌，無非僅以自訴人唯一指述為其論據。訊據被告乙○○
    堅決否認有為上開恐嚇犯行，辯稱：伊從未對自訴人說過任何恐嚇的話，且當時
    是在法院，伊不可能會說出這樣的話等語。經查：證人即自訴人之妻張麗煌於本
    院審理時陳稱：當日伊與自訴人一同至法院開庭，開完庭之後，伊與自訴人一同
    出法庭，走在自訴人身後約三、四步遠之距離，伊僅聽到被告說，「你來你來」
    之後就往自訴人的頭上打下去，打完後沒有與被告爭執，伊與自訴人就直接去看
    醫生（見本院九十年四月二十日訊問筆錄）；另被告之父林清富於本院審理時亦
    陳稱：當日開完庭後伊走在前面，之後聽到自訴人的聲音時，伊才回頭，當時法
    警就站在被告旁邊，叫伊將被告帶走（見本院九十年五月四日審理筆錄）等語明
    確，則當時在場之人均未聽到被告曾向自訴人為何恐嚇之言行，是被告上開所辯
    ，尚堪採信。此外，復查無積極證據足證被告有為何恐嚇犯行，自應為無罪判決
    之諭知。
據上論斷，應依刑事訴訟法第三百四十三條、第二百九十九條第一項前段、第三百零
一條第一項，刑法第二百七十七條第一項、第四十一條第一項前段，罰金罰鍰提高標
準條例第一條前段、第二條，判決如主文。
中      華      民      國      九十      年      五      月  十八    日
                                台灣台中地方法院刑事第六庭
                                    法  官  劉  麗  瑛
右正本證明與原本無異。
如不服本判決，應於送達後十日內向本院提出上訴狀 （須附繕本） ，上訴於台灣高等
法院台中分院。
                                    書記官
中      華      民      國      九十      年      五      月  十八    日
附錄論罪科刑法條
刑法第二百七十七條第一項
傷害人之身體或健康者，處三年以下有期徒刑、拘役或一千元以下罰金。


司法院資訊處製作；財團法人民間司法改革基金會備份。
